【裁判字號】    97,交聲,629
【裁判日期】    970226
【裁判案由】    聲明異議
【裁判全文】
臺灣臺中地方法院交通事件裁定      97年度交聲字第629號
原處分機關  交通部公路總局臺中區監理所
異  議  人
即受處分人  甲○○
上列受處分人因違反道路交通管理處罰條例案件，對於交通部公
路總局臺中區監理所民國97年1月28日所為之處分（中監違字第
裁00－000000000號裁決書），聲明異議，本院裁定如下：
    主  文
異議駁回。
    理  由
一、原處分機關略以：緣異議人即受處分人甲○○（下稱受處分
    人）所有車牌號碼7082-NF自用小客車於民國96年11月29日
    16 時30分許，在彰化縣埤頭鄉明道大學東側，因「在設有
    禁止停車標誌、標線之處所停車」違規，經彰化縣警察局北
    斗分局依違反道路交通管理處罰條例第56條第1項第4款規定
    舉發。
二、受處分人略以：已經考慮到交通安全之因素，而將車子停放
    在馬路旁邊之私人土地上，並未佔用馬路停車，車輪亦未在
    柏油路面上，有警方提供之照片為證，且警方提供之照片亦
    無違規日期與時間可供確認，爰此聲明異議云云。
三、按汽車駕駛人駕駛汽車停車時，在設有禁止停車標誌、標線
    之處所不得停車，道路交通安全規則第112條第1項第4款定
    有明文。所謂禁止停車標線，係用以指示禁止停車路段，以
    劃設於道路緣石正面及頂面為原則，無緣石之道路得標繪於
    路面上，距路面邊緣以30公分為度；本標線為黃實線，線寬
    除設於緣石正面者以緣石高度為準外，其餘皆為10公分，道
    路交通標誌標線號誌設置規則第168條第1項、第2項均有規
    定。如汽車駕駛人停車時，有在設有禁止停車標誌、標線之
    處所停車之情形者，處600元以上1200元以下罰鍰，道路交
    通管理處罰條例第56條第1項第4款及違反道路交通管理事件
    統一裁罰標準表亦分別定有明文。又按逕行舉發者，應填製
    舉發違反道路交通管理事件通知單（以下簡稱通知單），並
    於被通知人欄予以勾記，依照已查明之資料填註車牌號碼、
    車輛種類、車主姓名及地址，並於通知單上方空白處加註逕
    行舉發之文字及違規之事實後，由舉發機關送達被通知人，
    違反道路交通管理事件統一裁罰基準及處理細則第11條及第
    13條定有明文。
四、經查：
(一)、本件受處分人因於96年11月29日16時30分許，駕駛車牌號碼
    7082-NF自用小客車，因「在設有禁止停車標誌、標線之處
    所停車」之違規事實，為彰化縣警察局員警以採證照片依法
    逕行舉發乙情，有前開舉發通知單影本、採證照片、裁決書
    及交通部公路總局臺中區監理所中監自字第0970002139號函
    等影本附卷可稽。
(二)、受處分人對於確曾將車輛停放於上開地點之事實不爭執，然
    以其係將車輛停放於旁邊之私人土地上，並未佔用馬路云云
    置辯，惟經本院檢視上揭違規採證照片，受處分人所駕駛之
    車牌號碼7082-NF自用小客車車身左半部確有停放在禁止停
    車線旁之情形，違規之事實至為灼然，受處分人所辯顯無足
    採認。
(三)、又舉發違反道路交通管理事件通知單所檢附之違規照片，應
    僅係將違規當時之情況予以記錄，俾便事後處分機關之判斷
    及應受處分人之確認。本件彰化縣警察局所為之舉發違反道
    路交通管理事件通知單，既已明確將受處分人違規時間、地
    點及事實詳細記載，均已遵循上述違反道路交通管理事件統
    一裁罰基準及處理細則第11條及第13條之規定製作，況受處
    分人並未爭執未有將其車輛停放於上開地點之事實，則受處
    分人徒以原舉發機關所檢附之違規照片未有日期而予以置辯
    ，亦顯無理由。
(四)、綜上所述，原處分機關所為之處分，並無違法不當，本件異
    議為無理由，應予駁回。
據上論斷，應依道路交通管理處罰條例第87條第2項、道路交通
案件處理辦法第19條，裁定如主文。
中    華    民    國    97    年    2    月    26    日
                        臺灣臺中地方法院交通法庭
                            法  官  劉麗瑛
以上正本證明與原本無異。
如不服本裁定應於送達後5日內向本院提出抗告狀。
                            書記官  王玟
中    華    民    國    97    年    2    月    26    日


司法院資訊處製作；財團法人民間司法改革基金會備份。
